臺灣臺南地方法院刑事判決
109年度訴字第1495號
公  訴  人  臺灣臺南地方檢察署檢察官
被      告  鄭旭文


指定辯護人  本院公設辯護人林宜靜
上列被告因違反毒品危害防制條例案件，經檢察官提起公訴（10
9年度偵字第20182號、109年度偵字第21841號），本院判決如下
：
        主  文
鄭旭文犯如附表所示之罪，各處如附表所示之刑及沒收。應執行
有期徒刑陸年伍月。沒收部分併執行之。
        事  實
一、鄭旭文知悉甲基安非他命業經列管為毒品危害防制條例所定
    之毒品，依法不得販賣，竟各別基於販賣第二級毒品甲基安
    非他命以營利之犯意，先後以VIVO廠牌行動電話1支（序號
    ：000000000000000、000000000000000）、OPPO廠牌行動電
    話1支（序號：000000000000000、000000000000000）搭配
    門號0000000000號SIM卡1張作為聯繫交易毒品之工具，與附
    表編號1至17所示之人持用之門號聯繫交易毒品事宜後，分
    別於如附表編號1至17所示之時間、地點，以如附表編號1至
    17所載之數量及價格，販賣甲基安非他命與如附表編號1至1
    7所示之人，並各收取如附表編號1至17所示之價金而完成交
    易。
二、嗣經臺灣臺南地方檢察署（下稱臺南地檢署）檢察官指揮警
    方實施通訊監察，並於民國109年10月29日，持該署檢察官核
    發之拘票前往鄭旭文位於臺南市○市區○○里○○000號之7之住
    處執行拘提，復持本院法官核發之搜索票在上址執行搜索，當
    場扣得其持以聯繫販賣毒品之門號0000000000號SIM卡1張、
    VIVO廠牌行動電話1支（序號：000000000000000、00000000
    0000000）、OPPO廠牌行動電話1支（序號：00000000000000
    0、000000000000000）、夾鏈袋1包，以及販賣所剩餘之甲
    基安非他命6包（檢驗前淨重共計19.227公克，檢驗後淨重
    共計19.118公克），始悉上情。
三、案經臺南市政府警察局麻豆分局（下稱麻豆分局）報告臺南
    地檢署檢察官偵查起訴。
        理  由
壹、關於證據能力之認定：
    按被告以外之人於審判外之陳述，雖不符刑事訴訟法第159
    條之1至第159條之4之規定，而經當事人於審判程序同意作
    為證據，法院審酌該言詞陳述或書面陳述作成時之情況，認
    為適當者，亦得為證據，刑事訴訟法第159條之5第1項定有
    明文。本件檢察官、被告鄭旭文及其辯護人於本院準備程序
    及審理時，對於本判決所引用被告以外之人於審判外之言詞
    或書面陳述，已明示同意有證據能力或表示沒有意見（本院
    卷第88、123至125頁），復未於言詞辯論終結前聲明異議，
    本院審酌該等證據作成時之情況，並無違法取證或其他瑕疵
    ，與待證事實具有關聯性，證明力非明顯過低，以之作為證
    據係屬適當，認得為證據；其餘引用之書證等非供述證據，
    均與本案犯罪待證事實具有證據關聯性，且無證據證明有何
    違法取證之情事，並經本院於審理期日依法踐行調查證據程
    序，亦得為本案之證據使用，合先敘明。
貳、認定犯罪事實所憑之證據及理由：
一、上開犯罪事實，業據被告於本院準備程序及審理時均坦承不
    諱，核與證人邱國欽、王世華、標茂祥、呂鴻志、陳昱廷、
    蔡淇鋐、黃國棟於警詢及偵查中證述之情節相符（警一卷第
    147至156頁、第183至192頁、第217至231頁、第261至274頁
    、第297至308頁、第329至347頁、第383至392頁；偵卷1第1
    3至17頁、第79至83頁、第147至151頁、第231至235頁、第3
    31至335頁、第407至413頁、第503至509頁），並有邱國欽
    、王世華、標茂祥、呂鴻志、陳昱廷、蔡淇鋐、黃國棟指認
    被告之指認犯罪嫌疑人紀錄表、邱國欽持用之門號00000000
    00號電信資料查詢單、王世華持用之門號0000000000號電信
    資料查詢單、標茂祥持用之門號0000000000號電信資料查詢
    單、呂鴻志持用之門號0000000000號電信資料查詢單、陳昱
    廷持用之門號0000000000號電信資料查詢單、黃淇鋐持用之
    門號0000000000號電信資料查詢單、黃國棟持用之門號0000
    000000號電信資料查詢單、本院109年度聲搜字1163號搜索
    票、麻豆分局搜索扣押筆錄、扣押物品目錄表、本院109年
    度聲監字第637號通訊監察書及電話附表、109年度聲監續字
    第881號通訊監察書及電話附表、被告持用門號0000000000
    號行動電話於109年9月9日至同年10月27日分別與邱國欽、
    王世華、標茂祥、呂鴻志、陳昱廷、蔡淇鋐、黃國棟持用如
    附表所示門號之通訊監察譯文及監視器畫面翻拍照片、行車
    軌跡影像資料各1份、車輛詳細資料報表3份、被告、邱國欽
    、王世華、標茂祥、呂鴻志、陳昱廷、黃國棟之臺南地檢署
    鑑定許可書、麻豆分局偵辦毒品危害防制條例案送驗尿液編
    號與真實姓名對照表編號名冊、標茂祥之臺南市政府警察局
    白河分局尿液採驗同意書、蔡淇鋐之臺南地檢署鑑定許可書
    、臺南市政府警察局新營分局偵查隊採取尿液編號對照表、
    採取尿液名冊各1份、臺南市政府衛生局檢驗結果報告7份、
    麻豆分局毒品犯罪嫌疑人尿液採驗作業管制紀錄表1份、高
    雄市立凱旋醫院濫用藥物成品檢驗鑑定書1份、蔡淇鋐指認
    之交易地點GOOGLE街景圖1張、搜索扣押照片6張附卷可稽（
    警一卷第45至79、157至161、163、165至175、193至197、1
    99、201至207、233至237、239、241至249、275至279、281
    、283至289、309至313、315、317至322、349至353、355、
    369、371至376、393至399、401、403至407、427至433、43
    7至441、443至447、449至453頁，警二卷第111至113、129
    至131頁，偵卷1第63至65、121至123、127、203至207、283
    至285、383至385、479至483、553至555頁，本院卷第49至6
    5、111至113頁），復有被告持以聯繫交易甲基安非他命所
    使用之VIVO廠牌行動電話及OPPO廠牌行動電話各1支、門號0
    000000000號SIM卡1張，以及分裝所販賣甲基安非他命而使
    用之夾鏈袋1包，暨販賣所剩餘之甲基安非他命6包扣案可憑
    。堪認被告上開任意性自白均與事實相符，堪可採信。
二、再販賣毒品係違法行為，非可公然為之，且有其獨特之販售
    通路及管道，復無公定價格，販賣者除可以調高毒品取得價
    格後再予以賣出之方式，賺取價差獲利外，亦可以同一價格
    賣出，但藉由稀釋毒品純度或減少毒品份量等方式，從中賺
    取量差以獲得利益。每次買賣之價量，可能隨時依雙方關係
    深淺、資力、需求量及對行情之認知、毒品純度、來源是否
    充裕、查緝鬆嚴、購買者被查獲時供述購買對象之可能風險
    評估等，而異其標準，非可一概而論。而第二級毒品為政府
    嚴予查緝之違禁物，販賣者刑責甚重，設若無利可圖，衡情
    應無甘冒遭查獲移送法辦之風險而無端將毒品交付他人之理
    。本件被告販賣毒品與附表所示之人，確實有收受如附表所
    示之金額等情，業據其坦承不諱，足見其所為確係有償之毒
    品交易；且其就附表編號1至17販賣甲基安非他命行為係本
    於營利意圖而為一節並未爭執，並於本院審理中供稱本案販
    賣毒品係賺一些自己施用的量等語（本院卷第144頁），足
    認被告各次販賣甲基安非他命犯行均有從中賺取利益之營利
    意圖無疑。綜上，本案事證明確，被告犯行均堪認定，應依
    法論科。
參、論罪科刑：
一、按甲基安非他命係屬毒品危害防制條例第2條第2項第2款所
    定之第二級毒品，核被告所為，均係犯毒品危害防制條例第
    4條第2項之販賣第二級毒品罪。被告販賣前持有甲基安非他
    命之低度行為，為各次販賣之高度行為所吸收，均不另論罪
    。
二、被告先後所犯附表編號1至17販賣甲基安非他命17次之行為
    ，犯意各別、行為互殊，應分論併罰，論以販賣第二級毒品
    17罪。
三、本件無毒品危害防制條例第17條第2項規定之適用：
　㈠按犯毒品危害防制條例第4條至第8條之罪於偵查及歷次審判
    中均自白者，減輕其刑，同條例第17條第2項定有明文。所
    謂「自白」，係指行為人坦承販賣毒品罪構成要件行為之全
    部或主要部分而言。而毒品危害防制條例第4條所定販賣毒
    品罪，係以行為人主觀上有營利意圖，而客觀上將毒品價售
    或有償讓與他人，為其構成要件。若行為人否認主觀上有營
    利意圖，僅承認客觀上有將毒品以無償或以原價或低於原價
    之價格有償轉讓，即與販賣毒品罪之構成要件不侔，難認已
    自白犯販賣毒品罪，自不得邀上開寬典之適用（最高法院10
    9年度台上字第3109號判決意旨參照）；販賣毒品與無償轉
    讓、合資購買、代購、幫助他人施用毒品或與他人共同持有
    毒品，既係不同之犯罪事實，如犯罪行為人否認有營利意圖
    ，或辯稱係合資購買、代購、非販賣云云，即屬否認其有符
    合販賣毒品的部分構成要件事實，難認已就販賣毒品之犯罪
    事實為自白，而無上揭減輕其刑規定的適用（最高法院109
    年度台上字第5468號判決意旨參照）。
　㈡本件被告於警詢及偵查中，就附表編號1至17犯行固坦承有交
    付毒品並收取金錢之行為，然供稱：我認為不是買賣，他們
    不知道我怎麼會買比較多毒品，他們就來盧我，我拿多少毒
    品，就原價拿給他們，沒有賺他們的錢；我沒有賣毒品給附
    表所示之人，是他們拜託我的，我向別人買完毒品再交付給
    他們，他們要買多少，我就買回來再分給他們，以購入的價
    格按比例計算要向他們收多少錢，我沒有賺中間價差等語（
    偵卷1第584頁，偵卷2第55至56頁），則被告於偵查中否認
    有販賣毒品之營利意圖，辯稱係代購、合資或原價轉讓，揆
    諸上開說明，難認被告於偵查中已就販賣毒品之犯罪事實自
    白，縱於本院審理中自白犯罪，已不合於毒品危害防制條例
    第17條第2項所規定於偵查及歷次審判中均自白之要件，自
    無上揭減輕其刑規定的適用。辯護人主張被告已就交付毒品
    及收取價金之客觀犯罪事實均認罪，符合偵審中自白之要件
    云云，難認有理由。
四、按刑法第59條規定犯罪之情狀顯可憫恕者，得酌量減輕其刑
    ，其所謂「犯罪之情狀」，與同法第57條規定科刑時應審酌
    之一切情狀，並非有截然不同之領域，於裁判上酌減其刑時
    ，應就犯罪一切情狀（包括第57條所列舉之10款事項），予
    以全盤考量，審酌其犯罪有無可憫恕之事由（即有無特殊之
    原因與環境，在客觀上足以引起一般同情，以及宣告法定低
    度刑，是否猶嫌過重等等），以為判斷（最高法院95年度台
    上字第6157號判決意旨參照）；所謂顯可憫恕，係指被告之
    犯行有情輕法重之情，客觀上足以引起一般人同情，處以法
    定最低刑度仍失之過苛，尚堪憫恕之情形而言；又同為販賣
    第二級毒品之人，其原因動機不一，犯罪情節未必盡同，或
    有大盤毒梟者，亦有中、小盤之分，甚或僅止於吸毒者友儕
    間為求互通有無之有償轉讓者亦有之，其販賣行為所造成危
    害社會之程度自屬有異，法律科處此類犯罪，所設之法定最
    低本刑卻同為無期徒刑或10年以上有期徒刑，不可謂不重。
    若不分犯罪情節輕重，概處以上開法定刑，難免輕重失衡。
    於此情形，自非不可依客觀之犯行與主觀之惡性二者加以考
    量其情狀，是否有可憫恕之處，而適用刑法第59條之規定酌
    量減輕其刑，期使個案裁判之量刑，能斟酌至當，符合比例
    原則。本件被告附表編號1至17販賣甲基安非他命犯行固有
    不該，然考量被告販賣次數17次、交易對象7人、獲得報酬
    為500元至3,500元不等，與大盤毒梟相較，可從中獲取之不
    法所得非鉅，亦可推知其本案各次販賣甲基安非他命之數量
    不多，助長毒品擴散程度尚屬有限，其販賣甲基安非他命之
    情節，與長期大量販賣毒品予不特定多數人施用，藉以謀取
    暴利之情形，所造成危害社會之程度自屬有異，其惡性亦非
    可與專以販賣毒品維生之大盤毒梟相提並論，而被告所犯販
    賣第二級毒品罪之原法定刑為無期徒刑或10年以上有期徒刑
    之重罪，是依前述被告觸犯上開各罪之具體犯罪情節及其主
    觀惡性等情狀，在客觀上實足以引起一般人之同情，而有情
    輕法重之情，倘科以10年以上有期徒刑，均仍嫌過苛，堪可
    憫恕，爰就被告附表編號1至17所示販賣甲基安非他命犯行
    ，均依刑法第59條之規定酌減其刑。
五、爰審酌被告無視國家查緝毒品之禁令及毒品對人體健康之戕
    害，竟意圖營利販賣甲基安非他命予他人，非但對施用者之
    身心造成傷害，而且一般施用者為圖購買毒品解癮，往往不
    惜耗費巨資以致散盡家財、連累親友，甚或鋌而走險犯罪，
    對社會治安造成潛在風險甚鉅，所為實應予非難；復考量被
    告販賣毒品之動機、目的、販賣對象人數及次數、各次販賣
    之數量及價格，以及被告均坦承犯行之犯後態度；兼衡其於
    本院審理中自述所受教育程度為國中畢業、從事南科外包商
    組裝機器之工作、月收入約新臺幣（下同）2萬餘元、需扶
    養父母親、母親為輕度身心障礙（此有被告提出之戶籍謄本
    及身心障礙證明影本各1份【本院卷第97、101頁】附卷可佐
    ）等智識程度及家庭經濟生活狀況（本院卷第144頁）等一
    切情狀，分別量處如主文所示之刑，復衡以被告所犯均係販
    賣第二級毒品罪，罪質及所侵害之法益均屬相同，且係集中
    於109年9月至同年10月間所犯，各罪犯罪時間之間隔甚短，
    並考量數罪所反應行為人人格及犯罪傾向，暨刑罰邊際效應
    隨刑期而遞減及行為人所生痛苦程度隨刑期而遞增等情形，
    合併定其應執行刑如主文所示。
肆、沒收部分：
一、按查獲之第一級、第二級毒品及專供製造或施用第一級、第
    二級毒品之器具，不問屬於犯罪行為人與否，均沒收銷燬之
    ，毒品危害防制條例第18條第1項前段定有明文。復按以營
    利為目的販入毒品，經多次販賣後，持有剩餘毒品被查獲者
    ，其各次販賣毒品行為如併合處罰，該持有剩餘毒品之低度
    行為，應僅為最後一次販賣毒品之高度行為所吸收，不另論
    罪；故就該查獲之剩餘毒品，祗能於最後一次之販賣毒品罪
    宣告沒收銷燬，不得於各次販賣毒品罪均宣告沒收銷燬（最
    高法院100年度台上字第908號、99年度台上字第8115號判決
    意旨參照）。查扣案白色結晶6包（檢驗前淨重共計19.227
    公克，檢驗後淨重共計19.118公克），經送驗結果確均檢出
    甲基安非他命成分，且為被告本案販賣毒品所剩餘之毒品，
    業據被告供承在卷（本院卷第141至142頁），揆諸前揭意旨
    ，上開毒品自僅能於被告最後一次販賣第二級毒品犯行（即
    附表編號7）之罪刑項下宣告沒收銷燬，爰依毒品危害防制
    條例第18條第1項前段規定，於附表編號7該次販賣第二級毒
    品罪刑項下諭知沒收銷燬之。而包裝上開甲基安非他命之包
    裝袋共6只，依現今採行之鑑驗方式，其內殘留之甲基安非
    他命難以完全析離，且無析離之實益及必要，應與第二級毒
    品視為一體，併依前揭規定宣告沒收銷燬之。至送驗耗損之
    甲基安非他命部分，既均已鑑析用罄而滅失，自無庸為沒收
    銷燬之諭知。
二、按犯毒品危害防制條例第4條至第9條、第12條、第13條或第
    14條第1項、第2項之罪者，其供犯罪所用之物，不問屬於犯
    罪行為人與否，均沒收之，同條例第19條第1項定有明文。
    查扣案VIVO廠牌行動電話1支（序號：000000000000000、00
    0000000000000）及門號0000000000號SIM卡1張，係被告就
    附表編號1至10、12、14至15、17犯行部分，與購毒者聯繫
    交易毒品所使用之工具；扣案OPPO廠牌行動電話1支（序號
    ：000000000000000、000000000000000）及上開門號SIM卡1
    張，則係被告就附表編號11、13、16犯行部分，與購毒者聯
    繫交易毒品所使用之工具，業據被告於本院審理中供述在卷
    （本院卷第141、143頁），並有前引之通訊監察譯文在卷可
    佐；另扣案夾鏈袋1包則係被告供附表編號1至17犯行所用以
    分裝甲基安非他命之物，亦據被告於本院審理中供述在卷（
    本院卷第141頁），又上開物品如宣告沒收或追徵，並無刑
    法第38條之2第2項所定「過苛之虞」、「欠缺刑法上之重要
    性」、「犯罪所得價值低微」或「為維持受宣告人生活條件
    之必要」情形，應依毒品危害防制條例第19條第1項規定，
    分別在各該犯罪之主文項下宣告沒收，並因上開物品均已扣
    案，自無諭知於全部或一部不能沒收或不宜執行沒收時，追
    徵其價額之必要。至公訴意旨固認扣案門號0000000000號SI
    M卡1張亦為被告本案聯繫交易毒品所用之物，聲請宣告沒收
    之，然被告本案均係使用門號0000000000號SIM卡1張聯繫購
    毒者，如前所述，且觀諸通訊監察譯文，亦未見被告有使用
    扣案門號0000000000號SIM卡1張搭配上開行動電話2支聯繫
    購毒者之情形，該扣案SIM卡難認係被告供本案犯罪所用之
    物，自無從宣告沒收，附此敘明。
三、復按犯罪所得，屬於犯罪行為人者，沒收之；於全部或一部
    不能沒收或不宜執行沒收時，追徵其價額，刑法第38條之1
    第1項前段、第3項定有明文。查被告附表編號1至17販賣第
    二級毒品犯行所得款項分別為如附表編號1至17所載之交易
    價金，且被告於本院準備程序及審理時供稱其有收受附表編
    號1至17所示款項等語（本院卷第85、143頁），核均屬其本
    案犯罪所得，如宣告沒收或追徵，並無刑法第38條之2第2項
    所定上述情形，應依刑法第38條之1第1項前段、第3項規定
    ，分別在被告各該犯罪之主文項下宣告沒收，於全部或一部
    不能沒收或不宜執行沒收時，追徵其價額。
四、至其餘扣案物，被告於本院審理中供稱均與本案無關（本院
    卷141至142、144頁），復無證據證明與被告本案犯行有何
    關連性，爰不予宣告沒收。
五、末按宣告多數沒收者，併執行之，刑法第40條之2第1項定有
    明文。是本案被告所犯各罪，經宣告多數沒收，依法應併執
    行之。
據上論斷，應依刑事訴訟法第299條第1項前段，毒品危害防制條
例第4條第2項、第18條第1項前段、第19條第1項，刑法第11條、
第59條、第51條第5款、第38條之1第1項前段、第3項、第40條之
2第1項，判決如主文。
本案經檢察官王宇承提起公訴，檢察官吳坤城到庭執行職務。
中　　華　　民　　國　　110 　年　　2 　　月　　 4　　日
                  刑事第六庭   審判長法　官  黃琴媛
                                     法  官  孫淑玉
                                     法  官  吳彥慧
以上正本證明與原本無異。
如不服本判決應於收受本判決後20日內向本院提出上訴書狀，並
應敘述具體理由。其未敘述上訴理由者，應於上訴期間屆滿後20
日內向本院補提理由書狀（均須按他造當事人之人數附繕本）「
切勿逕送上級法院」。 
　　　　　　　　　　　　　　　　　   書記官  張儷瓊
中　　華　　民　　國　　110 　年　　2 　　月　　5 　　日
附錄本案論罪科刑法條：
毒品危害防制條例第4條
製造、運輸、販賣第一級毒品者，處死刑或無期徒刑；處無期徒
刑者，得併科新臺幣3千萬元以下罰金。
製造、運輸、販賣第二級毒品者，處無期徒刑或10年以上有期徒
刑，得併科新臺幣1千5百萬元以下罰金。
製造、運輸、販賣第三級毒品者，處7年以上有期徒刑，得併科
新臺幣1千萬元以下罰金。
製造、運輸、販賣第四級毒品者，處5年以上12年以下有期徒刑
，得併科新臺幣5百萬元以下罰金。
製造、運輸、販賣專供製造或施用毒品之器具者，處1年以上7年
以下有期徒刑，得併科新臺幣1百50萬元以下罰金。
前五項之未遂犯罰之。

備註表（本判決所引用卷宗代號說明)：
編號 卷宗名稱  代號  1 臺南市政府警察局麻豆分局南市警麻偵字第1090621034號刑案調查卷宗 警一卷 2 臺南市政府警察局麻豆分局南市警麻偵字第1090565715號刑案偵查卷宗 警二卷 3 臺灣臺南地方檢察署109年度偵字第20182號偵查卷宗 偵卷1-2 4 臺灣臺南地方法院109年度聲羈字第285號刑事卷宗 聲羈卷 5 臺灣臺南地方法院109年度訴字第1495號刑事卷宗 本院卷 

附表：
編號 購毒者及持用門號 交易時間 交易地點 交易毒品種類、數量、金額（新臺幣） 罪刑及沒收 01 邱國欽 0000000000 109年10月10日上午11時47分許 臺南市○市區○○000號附近魚塭旁空地 第二級毒品甲基安非他命1包（重量不詳），價格1,000元 鄭旭文販賣第二級毒品，處有期徒刑伍年。 扣案VIVO廠牌行動電話壹支（序號：○○○○○○○○○○○○○○○、○○○○○○○○○○○○○○○）、門號○○○○○○○○○○號SIM卡壹張及夾鏈袋壹包均沒收。 未扣案犯罪所得新臺幣壹仟元沒收，於全部或一部不能沒收或不宜執行沒收時，追徵其價額。 02 邱國欽 0000000000 109年10月14日中午12時15分許 臺南市○市區○○000號附近魚塭旁空地 第二級毒品甲基安非他命1包（重量不詳），價格1,000元 鄭旭文販賣第二級毒品，處有期徒刑伍年。 扣案VIVO廠牌行動電話壹支（序號：○○○○○○○○○○○○○○○、○○○○○○○○○○○○○○○）、門號○○○○○○○○○○號SIM卡壹張及夾鏈袋壹包均沒收。 未扣案犯罪所得新臺幣壹仟元沒收，於全部或一部不能沒收或不宜執行沒收時，追徵其價額。 03 王世華 0000000000 109年10月22日上午10時28分許 臺南市○市區○○000號附近魚塭旁空地 第二級毒品甲基安非他命1包（重量半錢），價格3,500元 鄭旭文販賣第二級毒品，處有期徒刑伍年壹月。 扣案VIVO廠牌行動電話壹支（序號：○○○○○○○○○○○○○○○、○○○○○○○○○○○○○○○）、門號○○○○○○○○○○號SIM卡壹張及夾鏈袋壹包均沒收。 未扣案犯罪所得新臺幣參仟伍佰元沒收，於全部或一部不能沒收或不宜執行沒收時，追徵其價額。 04 王世華 0000000000 109年10月23日下午6時52分許 臺南市○市區○○000號附近魚塭旁空地 第二級毒品甲基安非他命1包（重量半錢），價格3,500元 鄭旭文販賣第二級毒品，處有期徒刑伍年壹月。 扣案VIVO廠牌行動電話壹支（序號：○○○○○○○○○○○○○○○、○○○○○○○○○○○○○○○）、門號○○○○○○○○○○號SIM卡壹張及夾鏈袋壹包均沒收。 未扣案犯罪所得新臺幣參仟伍佰元沒收，於全部或一部不能沒收或不宜執行沒收時，追徵其價額。 05 王世華 0000000000 109年10月26日下午2時30分許 王世華位於臺南市○○區○○○0號之1住處旁之堤防邊 第二級毒品甲基安非他命1包（重量半錢），價格3,500元 鄭旭文販賣第二級毒品，處有期徒刑伍年壹月。 扣案VIVO廠牌行動電話壹支（序號：○○○○○○○○○○○○○○○、○○○○○○○○○○○○○○○）、門號○○○○○○○○○○號SIM卡壹張及夾鏈袋壹包均沒收。 未扣案犯罪所得新臺幣參仟伍佰元沒收，於全部或一部不能沒收或不宜執行沒收時，追徵其價額。 06 標茂祥 0000000000 109年10月7日上午8時許 臺南市○市區○○路00號前之路旁 第二級毒品甲基安非他命1包（重量不詳），價格1,000元 鄭旭文販賣第二級毒品，處有期徒刑伍年。 扣案VIVO廠牌行動電話壹支（序號：○○○○○○○○○○○○○○○、○○○○○○○○○○○○○○○）、門號○○○○○○○○○○號SIM卡壹張及夾鏈袋壹包均沒收。 未扣案犯罪所得新臺幣壹仟元沒收，於全部或一部不能沒收或不宜執行沒收時，追徵其價額。 07 標茂祥 0000000000 109年10月27日晚上8時21分許 鄭旭文位於臺南市○市區○○000號之7前之路旁 第二級毒品甲基安非他命1包（重量不詳），價格1,000元 鄭旭文販賣第二級毒品，處有期徒刑伍年。 扣案第二級毒品甲基安非他命陸包（含包裝袋陸只，檢驗後淨重共計拾玖點壹壹捌公克）均沒收銷燬之；扣案VIVO廠牌行動電話壹支（序號：○○○○○○○○○○○○○○○、○○○○○○○○○○○○○○○）、門號○○○○○○○○○○號SIM卡壹張及夾鏈袋壹包均沒收。 未扣案犯罪所得新臺幣壹仟元沒收，於全部或一部不能沒收或不宜執行沒收時，追徵其價額。 08 呂鴻志 0000000000 109年10月2日晚上9時24分許 鄭旭文位於臺南市○市區○○000號之7前之路旁 第二級毒品甲基安非他命1包（重量不詳），價格2,500元 鄭旭文販賣第二級毒品，處有期徒刑伍年壹月。 扣案VIVO廠牌行動電話壹支（序號：○○○○○○○○○○○○○○○、○○○○○○○○○○○○○○○）、門號○○○○○○○○○○號SIM卡壹張及夾鏈袋壹包均沒收。 未扣案犯罪所得新臺幣貳仟伍佰元沒收，於全部或一部不能沒收或不宜執行沒收時，追徵其價額。 09 呂鴻志 0000000000 109年10月9日晚上8時45分許 臺南市○市區○○000號附近魚塭旁空地 第二級毒品甲基安非他命1包（重量不詳），價格2,500元 鄭旭文販賣第二級毒品，處有期徒刑伍年壹月。 扣案VIVO廠牌行動電話壹支（序號：○○○○○○○○○○○○○○○、○○○○○○○○○○○○○○○）、門號○○○○○○○○○○號SIM卡壹張及夾鏈袋壹包均沒收。 未扣案犯罪所得新臺幣貳仟伍佰元沒收，於全部或一部不能沒收或不宜執行沒收時，追徵其價額。 10 呂鴻志 0000000000 109年10月17日晚上9時5分許 臺南市○市區○○000號附近魚塭旁空地 第二級毒品甲基安非他命1包（重量不詳），價格2,500元 鄭旭文販賣第二級毒品，處有期徒刑伍年壹月。 扣案VIVO廠牌行動電話壹支（序號：○○○○○○○○○○○○○○○、○○○○○○○○○○○○○○○）、門號○○○○○○○○○○號SIM卡壹張及夾鏈袋壹包均沒收。 未扣案犯罪所得新臺幣貳仟伍佰元沒收，於全部或一部不能沒收或不宜執行沒收時，追徵其價額。 11 陳昱廷 0000000000 109年9月6日上午7時56分通話後10分許 臺南市○市區○○000號附近魚塭旁空地 第二級毒品甲基安非他命1包（重量不詳），價格2,000元 鄭旭文販賣第二級毒品，處有期徒刑伍年壹月。 扣案OPPO廠牌行動電話壹支（序號：○○○○○○○○○○○○○○○、○○○○○○○○○○○○○○○）、門號○○○○○○○○○○號SIM卡壹張及夾鏈袋壹包均沒收。 未扣案犯罪所得新臺幣貳仟元沒收，於全部或一部不能沒收或不宜執行沒收時，追徵其價額。 12 陳昱廷 0000000000 109年10月12日上午8時44分通話後3分許 臺南市○市區○○000號附近魚塭旁空地 第二級毒品甲基安非他命1包（重量不詳），價格2,000元 鄭旭文販賣第二級毒品，處有期徒刑伍年壹月。 扣案VIVO廠牌行動電話壹支（序號：○○○○○○○○○○○○○○○、○○○○○○○○○○○○○○○）、門號○○○○○○○○○○號SIM卡壹張及夾鏈袋壹包均沒收。 未扣案犯罪所得新臺幣貳仟元沒收，於全部或一部不能沒收或不宜執行沒收時，追徵其價額。 13 蔡淇鋐 0000000000 109年9月9日上午10時許 鄭旭文將毒品放置在臺南市○市區○○000號工寮外之箱子內，蔡淇鋐再前往上址自箱內拿取毒品 第二級毒品甲基安非他命1包（重量不詳），價格1,000元 鄭旭文販賣第二級毒品，處有期徒刑伍年。 扣案OPPO廠牌行動電話壹支（序號：○○○○○○○○○○○○○○○、○○○○○○○○○○○○○○○）、門號○○○○○○○○○○號SIM卡壹張及夾鏈袋壹包均沒收。 未扣案犯罪所得新臺幣壹仟元沒收，於全部或一部不能沒收或不宜執行沒收時，追徵其價額。 14 蔡淇鋐 0000000000 109年10月3日上午10時40分許 臺南市○市區○○000號工寮之路旁 第二級毒品甲基安非他命1包（重量不詳），價格1,000元 鄭旭文販賣第二級毒品，處有期徒刑伍年。 扣案VIVO廠牌行動電話壹支（序號：○○○○○○○○○○○○○○○、○○○○○○○○○○○○○○○）、門號○○○○○○○○○○號SIM卡壹張及夾鏈袋壹包均沒收。 未扣案犯罪所得新臺幣壹仟元沒收，於全部或一部不能沒收或不宜執行沒收時，追徵其價額。 15 蔡淇鋐 0000000000 109年10月10日下午1時許 臺南市○市區○○000號工寮附近之橋上 第二級毒品甲基安非他命1包（重量不詳），價格1,000元 鄭旭文販賣第二級毒品，處有期徒刑伍年。 扣案VIVO廠牌行動電話壹支（序號：○○○○○○○○○○○○○○○、○○○○○○○○○○○○○○○）、門號○○○○○○○○○○號SIM卡壹張及夾鏈袋壹包均沒收。 未扣案犯罪所得新臺幣壹仟元沒收，於全部或一部不能沒收或不宜執行沒收時，追徵其價額。 16 黃國棟 0000000000 109年9月11日上午10時40分許 臺南市○市區○○000號附近魚塭旁空地 第二級毒品甲基安非他命1包（重量不詳），價格500元 鄭旭文販賣第二級毒品，處有期徒刑伍年。 扣案OPPO廠牌行動電話壹支（序號：○○○○○○○○○○○○○○○、○○○○○○○○○○○○○○○）、門號○○○○○○○○○○號SIM卡壹張及夾鏈袋壹包均沒收。 未扣案犯罪所得新臺幣伍佰元沒收，於全部或一部不能沒收或不宜執行沒收時，追徵其價額。 17 黃國棟 0000000000 109年10月2日下午5時20分許 臺南市○市區○○000號附近魚塭旁空地 第二級毒品甲基安非他命1包（重量不詳），價格500元 鄭旭文販賣第二級毒品，處有期徒刑伍年。 扣案VIVO廠牌行動電話壹支（序號：○○○○○○○○○○○○○○○、○○○○○○○○○○○○○○○）、門號○○○○○○○○○○號SIM卡壹張及夾鏈袋壹包均沒收。 未扣案犯罪所得新臺幣伍佰元沒收，於全部或一部不能沒收或不宜執行沒收時，追徵其價額。